portugues.aff
flag *r:        # "CAT=hn"
L O G I A       >       -OGIA,ÓGICO     # "CAT=adj,G=m,N=s"     # astrólogico
L O G I A       >       -OGIA,ÓGICA     # "CAT=adj,G=f,N=s"     # astrólogica
L O G I A       >       -OGIA,ÓGICOS    # "CAT=adj,G=m,N=p"     # astrólogicos
L O G I A       >       -OGIA,ÓGICAS    # "CAT=adj,G=f,N=p"     # astrólogicas
O G R A F I A	>	-OGRAFIA,ÓGRAFO	 # "CAT=a_nc,G=m,N=s"	# geógrafo
O G R A F I A   >       -OGRAFIA,ÓGRAFA  # "CAT=a_nc,G=f,N=s"    # geógrafa
O G R A F I A   >       -OGRAFIA,ÓGRAFOS # "CAT=a_nc,G=m,N=p"    # geógrafo
O G R A F I A   >       -OGRAFIA,ÓGRAFAS # "CAT=a_nc,G=f,N=p"    # geógrafas
N O M I A	>	-OMIA,ÓMICO	 # "CAT=adj,G=m,N=s"	# económico
N O M I A       >       -OMIA,ÓMICA      # "CAT=adj,G=f,N=s"    # económica
N O M I A       >       -OMIA,ÓMICOS     # "CAT=adj,G=m,N=p"    # económicos
N O M I A       >       -OMIA,ÓMICAS     # "CAT=adj,G=f,N=p"    # económicas
M A N I A       >       -IA,ÍACO     	 # "CAT=adj,G=m,N=s"    # maníaco  
M A N I A       >       -IA,ÍACA     	 # "CAT=adj,G=m,N=s"    # maníaca   
M A N I A       >       -IA,ÍACOS        # "CAT=adj,G=m,N=s"    # maníacos    
M A N I A       >       -IA,ÍACAS        # "CAT=adj,G=m,N=s"    # maníacas  
C R A C I A	>	-ACIA,ÁTICO 	 # "CAT=adj,G=m,N=s"	# democrático
C R A C I A     >       -ACIA,ÁTICA      # "CAT=adj,G=f,N=s"    # democrática
C R A C I A     >       -ACIA,ÁTICOS     # "CAT=adj,G=m,N=p"    # democráticos
C R A C I A     >       -ACIA,ÁTICAS     # "CAT=adj,G=f,N=p"    # democráticas
I C U L T U R A	>	-ICULTURA,ÍCOLA	 # "CAT=adj,G=_,N=s"	# piscícola
I C U L T U R A >       -ICULTURA,ÍCOLAS # "CAT=adj,G=_,N=p"    # piscícolas
A R Q U I A	>	-ARQUIA,ÁRQUICO	 # "CAT=adj,G=m,N=s"	# monárquico
A R Q U I A     >       -ARQUIA,ÁRQUICA  # "CAT=adj,G=f,N=s"    # monárquica
A R Q U I A     >       -ARQUIA,ÁRQUICOS # "CAT=adj,G=m,N=p"    # monárquicos
A R Q U I A     >       -ARQUIA,ÁRQUICAS # "CAT=adj,G=f,N=p"    # monárquicas
F O B I A	>	-OBIA,ÓBICO	# "CAT=adj,G=m,N=s"	# claustrofóbico
F O B I A       >       -OBIA,ÓBICA	# "CAT=adj,G=f,N=s"     # claustrofóbica
F O B I A       >       -OBIA,ÓBICOS	# "CAT=adj,G=m,N=p"     # claustrofóbicos
F O B I A       >       -OBIA,ÓBICAS	# "CAT=adj,G=f,N=p"     # claustrofóbicas
P A T I A	>	-ATIA,ÁTICO	# "CAT=adj,G=m,N=s"	# telepático
P A T I A       >       -ATIA,ÁTICA     # "CAT=adj,G=f,N=s"     # telepática
P A T I A       >       -ATIA,ÁTICOS    # "CAT=adj,G=m,N=p"     # telepáticos
P A T I A       >       -ATIA,ÁTICAS    # "CAT=adj,G=f,N=p"     # telepáticas
M E T R I A	>	-ETRIA,ÉTRICO	# "CAT=adj,G=m,N=s"	# isométrico
M E T R I A     >       -ETRIA,ÉTRICA   # "CAT=adj,G=m,N=s"     # isométrica
M E T R I A     >       -ETRIA,ÉTRICOS  # "CAT=adj,G=f,N=p"     # isométricos
M E T R I A     >       -ETRIA,ÉTRICAS  # "CAT=adj,G=f,N=p"     # isométricas
M O R F I A	>	-ORFIA,ÓRFICO	# "CAT=adj,G=m,N=s"	# isomórfico
M O R F I A     >       -ORFIA,ÓRFICA   # "CAT=adj,G=f,N=s"     # isomórfica
M O R F I A     >       -ORFIA,ÓRFICOS  # "CAT=adj,G=m,N=p"     # isomórficos
M O R F I A     >       -ORFIA,ÓRFICAS  # "CAT=adj,G=f,N=p"     # isomórficas
M O R F I S M O	>	-MORFISMO,MÓRFICO  # "CAT=adj,G=m,N=s"	 # isomórfico
M O R F I S M O >       -MORFISMO,MÓRFICA  # "CAT=adj,G=f,N=s"   # isomórfico
M O R F I S M O >       -MORFISMO,MÓRFICOS # "CAT=adj,G=m,N=p"   # isomórfico
M O R F I S M O >       -MORFISMO,MÓRFICAS # "CAT=adj,G=f,N=p"   # isomórfico
# íssimo a partir de verbos
flag *N:         # "CAT=V"      #issimo
[IA]R     >   -R,DÍSSIMO  # "CAT=adj,GR=sup,G=m,N=s" # admirar => admiradíssimo
[IA]R     >   -R,DÍSSIMA  # "CAT=adj,GR=sup,G=f,N=s" # admirar => admiradíssima
[IA]R     >   -R,DÍSSIMAS # "CAT=adj,GR=sup,G=f,N=p" # admirar => admiradíssimas
[IA]R     >   -R,DÍSSIMOS # "CAT=adj,GR=sup,G=m,N=p" # admirar => admiradíssimos
E R       > -ER,IDÍSSIMO  # "CAT=adj,GR=sup,G=m,N=s" # encarecer => encarecidíddimo
E R       > -ER,IDÍSSIMA  # "CAT=adj,GR=sup,G=f,N=s" # encarecer => encarecidíddima
E R       > -ER,IDÍSSIMAS # "CAT=adj,GR=sup,G=f,N=p" # encarecer => encarecidíddimas
E R       > -ER,IDÍSSIMOS # "CAT=adj,GR=sup,G=m,N=p" # encarecer => encarecidíddimos
# inho a partir de verbos + (papel -> papelinho)
flag *W:         # "CAT=V"      # dinho
[IA]R     >  -R,DINHO   # "CAT=adj,GR=dim,G=m,N=s" # admirar => admiradinho
[IA]R     >  -R,DINHA   # "CAT=adj,GR=dim,G=f,N=s" # admirar => 
[IA]R     >  -R,DINHAS  # "CAT=adj,GR=dim,G=f,N=p" # admirar => 
[IA]R     >  -R,DINHOS  # "CAT=adj,GR=dim,G=m,N=p" # admirar => 
E R       > -ER,IDINHO  # "CAT=adj,GR=dim,G=m,N=s" # comer => comidinho
E R       > -ER,IDINHA  # "CAT=adj,GR=dim,G=f,N=s" # comer => 
E R       > -ER,IDINHAS # "CAT=adj,GR=dim,G=f,N=p" # comer => 
E R       > -ER,IDINHOS # "CAT=adj,GR=dim,G=m,N=p" # comer => 
[^Ã][EO]	>        ZINHO  # "GR=dim"  # pobre->pobrezinho
L	        >    	  INHO	# "GR=dim"	# casal->casalinho
[^Ã][EO]    >        ZINHOS # "N=p,GR=dim"  # pobre->pobrezinhos
L           >         INHOS # "N=p,GR=dim"  # casal->casalinhos
#----------------------------------------
# íssimo
flag *s:         # "CAT=adj,N=s"       #issimo
[^CÇG]O     >     -O,ÍSSIMO    # "GR=sup,G=m,N=s" # alto->altíssimo
C O         >    -CO,QUÍSSIMO  # "GR=sup,G=m,N=s" # pouco->pouquíssimo
Ç O         >    -ÇO,CÍSSIMO   # "GR=sup,G=m,N=s" # vivac,o->vivacíssimo
G O         >    -GO,GUÍSSIMO  # "GR=sup,G=m,N=s" # meigo->meiguíssimo
E           >     -E,ÍSSIMO    # "GR=sup,G=m,N=s" # leve->levíssimo
[LR]        >        ÍSSIMO    # "GR=sup,G=m,N=s" # normal->normalíssimo
Ê S         >    -ÊS,ESÍSSIMO  # "GR=sup,G=m,N=s" # burguês->burguesíssimo
Z           >     -Z,CÍSSIMO   # "GR=sup,G=m,N=s" # feliz->felicíssimo
Á V E L     >  -ÁVEL,ABILÍSSIMO# "GR=sup,G=m,N=s" # amável->amabilíssimo
[^CÇG]O     >     -O,ÍSSIMA    # "GR=sup,G=f,N=s" # alto->altíssima
C O         >    -CO,QUÍSSIMA  # "GR=sup,G=f,N=s" # pouco->pouquíssima
Ç O         >    -ÇO,CÍSSIMA   # "GR=sup,G=f,N=s" # vivac,o->vivacíssima
G O         >    -GO,GUÍSSIMA  # "GR=sup,G=f,N=s" # meigo->meiguíssima
E           >     -E,ÍSSIMA    # "GR=sup,G=f,N=s" # leve->levíssima
[LR]        >        ÍSSIMA    # "GR=sup,G=f,N=s" # normal->normalíssima
Ê S         >    -ÊS,ESÍSSIMA  # "GR=sup,G=f,N=s" #
Z           >     -Z,CÍSSIMA   # "GR=sup,G=f,N=s" # feliz->felicíssima
Á V E L     >  -ÁVEL,ABILÍSSIMA# "GR=sup,G=f,N=s" # amável->amabilíssima
[^CÇG]O     >     -O,ÍSSIMOS   # "GR=sup,N=p"       # alto->altíssimos
C O         >    -CO,QUÍSSIMOS # "GR=sup,N=p"       # pouco->pouquíssimos
Ç O         >    -ÇO,CÍSSIMOS  # "GR=sup,N=p"       # vivac,o->vivacíssimos
G O         >    -GO,GUÍSSIMOS # "GR=sup,N=p"       # meigo->meiguíssimos
E           >     -E,ÍSSIMOS   # "GR=sup,N=p"       # leve->levíssimos
[LR]        >        ÍSSIMOS   # "GR=sup,N=p"       # normal->normalíssimos
Ê S         >    -ÊS,ESÍSSIMOS # "GR=sup,N=p"       # burguês->burguesíssimos
Z           >     -Z,CÍSSIMOS  # "GR=sup,N=p"       # feliz->felicíssimos
Á V E L     >  -ÁVEL,ABILÍSSIMOS# "GR=sup,N=p"      # amável->amabilíssimos
[^CÇG]O     >     -O,ÍSSIMAS   # "GR=sup,G=f,N=p"   # alto->altíssimas
C O         >    -CO,QUÍSSIMAS # "GR=sup,G=f,N=p"   # pouco->pouquíssimas
Ç O         >    -ÇO,CÍSSIMAS  # "GR=sup,G=f,N=p"   # vivac,o->vivacíssimas
G O         >    -GO,GUÍSSIMAS # "GR=sup,G=f,N=p"   # meigo->meiguíssimas
E           >     -E,ÍSSIMAS   # "GR=sup,G=f,N=p"   # leve->levíssimas
[LR]        >        ÍSSIMAS   # "GR=sup,G=f,N=p"   # normal->normalíssimas
Ê S         >    -ÊS,ESÍSSIMAS # "GR=sup,G=f,N=p"   #
Z           >     -Z,CÍSSIMAS  # "GR=sup,G=f,N=p"   # feliz->felicíssimas
Á V E L     >  -ÁVEL,ABILÍSSIMAS# "GR=sup,G=f,N=p" # amável->amabilíssimas
